【裁判字號】    99,聲減,103
【裁判日期】    990915
【裁判案由】    聲請減刑
【裁判全文】
臺灣高等法院刑事裁定                 99年度聲減字第103號
聲  請  人
即受 刑 人  甲○○原名李孟.
上列聲請人因違反槍砲彈藥刀械管制條例等案件，聲請人聲請減
刑，本院裁定如下：
    主  文
聲請駁回。
    理  由
一、聲請意旨略以：聲請人於民國（下同）93年間執行(一)槍砲彈
    藥刀械管制條例案件有期徒刑2年4月、(二)槍砲彈藥刀械管制
    條例案件有期徒刑7月、(三)藥事法有期徒刑6月，應執行有期
    徒刑3年5月（下稱前案），檢察官執行指揮書93年執緝壬字
    第463號，聲請人於上述案件執行前，再犯(四)施用第一級毒
    品、(五)施用第二級毒品、(六)偽造文書、(七)槍砲、(八)販賣毒品
    等5罪，遂於執行中審理上述5罪，經審理終結後，吸食第一
    、二級毒品合併判處有期徒刑10月，偽造文書判處有期徒刑
    4 月，3罪先行判決確定，適逢96年減刑條例施行，經減刑
    後合併為6月（下稱後案），並與93年執緝壬字第463號指揮
    書合併定為3年11月，而在96年7月30日執行期滿。另槍砲案
    與販賣毒品案尚在審理中，至97年5月22日判決確定，處有
    期徒刑2年6月及14年。茲據刑法第79條之1第1項：「二以上
    徒刑併執行者，刑法第77條所定最低應執行之期間，合併計
    算之。」及行刑累進處遇條例施行細則第15條第1項明定：
    「對有2以上刑期之受刑人應本分別執行合併計算之原則，
    由指揮執行之檢察官於執行指揮書上證明合併計算之刑期，
    以定其責任分數」之規定，聲請人所犯前案有期徒刑3年5月
    與後案有期徒刑6月，合併計算應執行有期徒刑3年11月，於
    96年7月30日期滿，並轉羈押持續審理槍砲、販賣毒品等罪
    ，羈押日期自96年7月30日至97年5月21日共計297日，基於
    刑法規定羈押1日折抵刑期1日。聲請人持續在監服刑並未離
    開監所，依前揭法律規定，聲請人前後2案數罪，既已奉准
    合併計算刑期，實無從裂解前後2案執行之先後，前後2案既
    於96年7月30日同時執行期滿，後案3罪如前述經減為有期徒
    刑6月，則前案3罪中第1項槍砲案處刑2年4月，因已逾1年6
    月不符減刑規定外，第2項槍砲案處刑7月，及第3項藥事法
    處刑6月，有中華民國96年罪犯減刑條例之適用，理應與後
    案同樣享有減刑之寬典，豈能於前後2案合併計算後，讓聲
    請人於服刑時負擔較高刑度3年11月之行刑累進處遇責任分
    數，而獨漏前案第2、3項2罪應得之減刑利益，造成前後2案
    合併計算刑期卻待遇不一，未享有刑期合併計算之利益，卻
    須承受較高刑度之處遇責任分數，與憲法上比例原則有悖，
    爰依據中華民國96年罪犯減刑條例第2條第1項第3款、第2項
    後段、第3條、第8條第1項、第3項，第11條、第12條及第16
    條之規定，請本院裁定准予減刑云云。
二、按依本條例應減刑之罪，已經判決確定尚未執行或執行未完
    畢者，由檢察官或應減刑之人犯聲請最後審理事實之法院裁
    定之，中華民國96年罪犯減刑條例第8條第1項定有明文。是
    應減刑之罪須限於已經判決確定尚未執行或執行未完畢者為
    限。
三、查聲請人即受刑人甲○○於86年間，因涉犯(一)槍砲彈藥刀械
    管制條例第11條第2項（現為第8條第1項）之製造有殺傷力
    之槍枝罪，(二)槍砲彈藥刀械管制條例第10條第2項（現為第8
    條第4項）之無故持有有殺傷力之槍枝罪，(三)藥事法第83條
    第1項之轉讓禁藥罪等3罪，經臺灣板橋地方法院以86年訴字
    第2062號裁判，就上開所示3罪，分別判處有期徒刑2年4月
    、7月、6月，並定其應執行之刑為有期徒刑3年5月（下稱前
    案），受刑人不服提起上訴，經本院以88年上訴字第1442號
    判決駁回上訴確定，並併案至臺灣板橋地方法院93年執緝字
    第463號執行，此有本院被告前案紀錄表在卷可稽；又受刑
    人因於93年間涉犯(四)施用第一級毒品罪、(五)施用第二級毒品
    罪，及(六)偽造文書罪，經臺灣板橋地方法院分別以93年訴字
    第1440號、93年重訴字第20號裁判判處有期徒刑8月、4月、
    4 月，並經同院以96年度聲減字第970號裁定，合併定應執
    行之刑為有期徒刑6月（下稱後案），併至臺灣板橋地方法
    院檢察署96年執減更字第871號執行，前後2案經合併執行有
    期徒刑3年11月，自93年3月30日起開始，至96年7月30日執
    行完畢，此亦有上開判決及本院被告前案記錄表附卷可佐。
    茲聲請人雖認上開(二)、(三)之罪合於減刑要件，另主張其前後
    案於96年7月30日執行完畢後即因上開(七)(八)案羈押而持續在
    監，實際並未離開監所云云，然徒刑之執行與羈押之原因及
    目的均不相同，被告因上開(七)(八)案羈押之日期雖可折抵上開
    (七)(八)案之刑期，惟尚難認被告上開(七)(八)案羈押之期間即係執
    行期間，而認被告前後所犯數罪之徒刑執行並未中斷，是聲
    請人所犯(二)、(三)之罪應已於96年7月30日執行完畢，自與中
    華民國96年罪犯減刑條例第8條第1項所定應減刑之要件不合
    。聲請人本件之聲請，於法不合，應予駁回。
中    華    民    國    99    年    9     月    15    日
                  刑事第十庭  審判長法  官  宋  祺
                                    法  官  高玉舜
                                    法  官  陳明珠
以上正本證明與原本無異。
如不服本裁定，應於收受送達後五日內向本院提出抗告狀。
                                    書記官  胡勤義
中    華    民    國    99    年    9     月    16    日

司法院資訊處製作；財團法人民間司法改革基金會備份。
